臺灣臺南地方法院刑事判決　　　　　　　　　　　　　九十一年度交訴字第一七號
　　公　訴　人　臺灣臺南地方法院檢察署檢察官
　　被　　　告　甲○○
右列被告因過失致死案件，經檢察官提起公訴（九十年度偵字第一０七二七號），本
院判決如左：
    主  文
甲○○因過失致人於死，處有期徒刑肆月，如易科罰金，以參佰元折算壹日。緩刑貳
年。
    事  實
一、甲○○於民國九十年三月八日下午，駕駛車牌號碼Ｄ五—九五一八號自用小客車
    ，沿省道台一線公路，由南往北方向行駛，而於同日下午一時五十分許，途經該
    省道北上二七五‧五公里處（屬台南縣後壁鄉嘉田村境內）時，理應注意汽車行
    駛時，駕駛人應注意車前狀，並隨時採取必要之安全措施，又依當時天候雖屬陰
    天，但日間有自然光線，且路面乾燥無缺陷、道路上未有任何障礙物、視距復屬
    良好等情形以觀，客觀上亦無不能注意之情事，其竟疏於注意車前狀況，貿然前
    行。適有酒醉駕車之葉宏猷，駕駛車牌號碼ＳＡ—八三０七號自用小客車，行經
    該處，亦疏未注意來往車輛，即自前述地點之分向島缺口，做迴轉北向行駛（葉
    宏猷事後經送醫檢測血液酒精濃度結果為二七八 MG/DL，換算為吐氣酒精濃度約
    為每公升一‧三九毫克）。甲○○因有上開疏失，以致看見葉宏猷之小客車進入
    其車道時，業已避煞不及，而直接撞及該小客車，並造成葉宏猷受有頭部外傷等
    傷害。而葉宏猷經送醫急救後，延至同日下午四時三十八分許，仍因顱內出血而
    傷重不治死亡。甲○○則於肇事後，犯罪未被有偵查權之公務員或機關發覺前，
    即向台南縣警察局白河分局報案而自首並坦承犯行，進而接受裁判。
二、案經葉宏猷之子乙○○告訴暨臺灣嘉義地方法院檢察署檢察官受託代為相驗後移
    由臺灣臺南地方法院檢察署檢察官自動檢舉偵查起訴。
    理  由
一、被告甲○○雖不否認有於前述時、地，駕車與被害人葉宏猷所駕駛之小客車發生
    車禍，並造成被害人死亡之結果等事實，然辯稱：其不知有何過失，因其見被害
    人之小客車進入其車道時，業已無從閃避，且被害人係酒醉駕車等語。
二、經查，右述犯罪事實，業據告訴人即被害人葉宏猷之子乙○○於警訊時及偵審中
    指訴甚詳，且有道路事故調查報告表一紙及交通事故現場蒐證照片三十一張附卷
    可參。又被害人因本件車禍，而傷重不治死亡，亦經臺灣嘉義地方法院檢察署檢
    察官督同檢驗員相驗屬實，並製有勘驗筆錄、驗斷書、相驗屍體證明書各一份在
    卷足憑。
三、其次，按汽車行駛時，駕駛人應注意車前狀，並隨時採取必要之安全措施，道路
    交通安全規則第九十四條第三項定有明文。本件被告甲○○於前述時、地，駕車
    於道路上行駛，理應注意前開道路交通安全規則，而案發當時天候雖係因天、但
    日間有自然光線，且路面乾燥無缺陷、道路上未有任何障礙物、視距復屬良好等
    情，有前述台南縣警察局道路交通事故調查報告表載明可考，據此判斷，客觀上
    亦無不能注意之情事，其竟疏於注意車前狀況，以致看見被害人葉宏猷駕駛之小
    客車進入其車道時，業已避煞不及而發生車禍，是被告之駕車肇事行為，具有過
    失甚明。
四、況本件經送台灣省台南區行車事故鑑定委員會及臺灣省車輛行車事故覆議鑑定委
    員會鑑定結果，亦均持相同見解，復有上開二鑑定委員會九十年四月二十日南鑑
    字第九００三七三號函附之鑑定意見書及九十年八月八日府覆議字第九０一三八
    七號函各一份在卷可憑，此結果更加證明證被告甲○○駕車肇事致被害人葉宏猷
    死亡之行為，確有過失無疑。至被害人酒醉駕車之駕駛行為（被害人葉宏猷事後
    經送醫檢測血液酒精濃度結果為二七八 MG/DL，有生化檢驗報告單一紙在卷可考
    ；換算為吐氣酒精濃度約為每公升一‧三九毫克），係本件車禍肇事之主因，雖
    有前開鑑定意見書及覆議鑑定委員會函分別載明可證，然被告之上述過失，既與
    被害人之過失，併合而為本件車禍之肇事原因，則被害人之過失，或可供為被告
    量刑時之斟酌，但被告之刑責，則不能因此相抵而獲得減免。另被告之過失駕車
    肇事行為，與被害人之死亡結果間，具有相當因果關係，亦屬顯然。從而，本件
    事證已甚明確，被告之過失致人於死犯行，應可認定。
五、核被告甲○○所為，係犯刑法第二百七十六條第一項之普通過失致死罪。又被告
    於肇事後，犯罪未被有偵查權之公務員或機關發覺前，即向台南縣警察局白河分
    局報案而自首並坦承犯行，進而接受裁判等情，有卷附之道路交通事故調查報告
    表及警訊筆錄載明可證，是應依刑法第六十二條前段自首之規定，減輕其刑。本
    院審酌被告之生活狀況、品行、智識程度、本件犯罪所生之危險、損害，及如前
    述，本件被害人葉宏猷酒醉駕車，及疏未注意來往車輛即貿然迴轉等駕駛行為，
    應係本件車禍發生之肇事主因，故被告之過失程度，經核尚非嚴重，且被告肇事
    後，業與被害人家屬，就民事賠償問題達成和解，亦有嘉義縣水上鄉調解委員會
    調解書一份存卷可佐，顯見其犯罪後態度，尚稱良好等一切情狀，量處如主文所
    示之刑，並諭知易科罰金之折算標準。又被告前未曾受有期徒刑以上刑之宣告，
    有臺灣高等法院被告全國前案紀錄表一紙在卷為憑，其因過失致犯本罪，經此教
    訓後，應知所警惕，而無再犯之疑慮，本院因認所宣告之刑，以暫不執行為適當
    ，併諭知緩刑二年，以勵自新。
據上論斷，應依刑事訴訟法第二百九十九條第一項前段，刑法第二百七十六條第一項
、第六十二條前段、第四十一條第一項前段、第七十四條第一款，罰金罰鍰提高標準
條例第一條前段、第二項，判決如主文。
中    華    民    國      九十一      年    三      月        二十二    日
                              臺灣臺南地方法院交通法庭
                                  法  官    陳  志  成
右正本證明與原本無異
如不服本判決應於送達後十日內向本院提出上訴狀
                                  書記官    彭  建  山
中    華    民    國      九十一    年      三        月      二十二    日
附錄本案論罪科刑法條全文：
刑法第二百七十六條第一項
因過失致人於死者，處二年以下有期徒刑、拘役或二千元以下罰金。
